# 建造合同应收账款金额

提问人：xd860205 时间：2019-08-20 21:14:23
请教各位老师，甲方认量 100 万，按照合同付款条件（70%比例支付进度款）应该付给我方 70 万。从别的帖子看出陈版主的答复是应该挂应收账款70 万，但今天同事说不符合权责发生制，应该按照 100 万挂应收。我个人是更认同陈版主的看法，应收账款的挂账金额应该按照资产的定义，回款金额来确定， 70 万更合理，也更便于核算。对于不符合权责发生制的说法，我个人理解这里不适用，此处并不涉及损益，挂 70 万也不是收付实现制的体现。能否有足够的理由说服同事。

回答人：chenyiwei
在原建造合同准则下，应在合同约定的结算节点，按约定结算金额确认应收账款，所以是确认 70 万。日后执行新收入准则后，要关注剩余 30 万的付款条件，是否构成一项无条件（仅取决于时间流逝）的无条件收款权利，以合理地将该 30 万元确认为应收款项或者合同资产。
3343 、请教陈版主关于子公司发生同一控制下企业合并，母公司合并报表留存收益还原问题目录